---
title: "Exercício Computacional I"
author: "Taiguara Melo Tupinambás"
date: "21 de agosto de 2017"
output: pdf_document
---

```{r setup, include=FALSE}
knitr::opts_chunk$set(echo = TRUE)
```

# Introdução

A função $sinc(x)$, no intervalo $(0,\pi)$ possui a seguinte característica:

```{r a}

sinc <- function(x) {
        y<-sin(pi*x)/(pi*x)
}

x<-seq(0.0001,pi,0.0001)
y<-sinc(x)

plot(x,y,type="l")

```

# Aproximação

## Descrição das regras

O conjunto de regras nebulosas será definido para as seguintes regiões:

- $A_1$: x próximo de 0;
- $A_2$: x próximo do ponto médio da primeira descida (entre o ponto máximo e o ponto mínimo);
- $A_3$: x próximo do ponto mínimo da primeira curva;
- $A_4$: x próximo do ponto médio entre o primeiro mínimo e o segundo máximo;
- $A_5$: x próximo do segundo máximo local;
- $A_6$: x próximo do ponto médio entre o segundo máximo local e o final do domínio;

A definição dos pontos e seus locais no gráfico são apresentados a seguir:


```{r regioes1}

Ax<-NULL

Ax[1]<-x[1]
Ax[2]<-x[which.min(abs(y - (1+min(y))/2))]
Ax[3]<-x[y==min(y)]
Ax[4]<-x[which.min(abs(y - (max(y[(length(y)/2):length(y)])+min(y))/2))]
Ax[5]<-x[y==max(y[(length(y)/2):length(y)])]
Ax[6]<-x[(which(y==max(y[(length(y)/2):length(y)]))+length(x))/2]

plot(x,y,type="l")

for (i in 1:6) {
        points(Ax[i],sinc(Ax[i]),col="red",bg="red",pch=21)
}

```

A linearização por partes da aproximação é calculada para cada região e apresentada a seguir

```{r regioes2}

findline<-function(x) {
        x1<-x
        x2<-x+0.0001
        y1<-sinc(x1)
        y2<-sinc(x2)
        a<-(y2-y1)/(x2-x1)
        b<-y1-a*x1
        xpoints<-seq(x-0.25,x+0.25,0.0001)
        ypoints<-a*xpoints+b
        line<-matrix(c(xpoints,ypoints),nrow=2,ncol=length(xpoints),byrow=T)
        return(line)
}

approx_line<-findline(Ax[1])

for (i in 2:6) {
        approx_line<-rbind(approx_line,findline(Ax[i]))
}

plot(x,y,type="l")

for (i in 1:6) {
        points(Ax[i],sinc(Ax[i]),col="red",bg="red",pch=21)
        lines(approx_line[2*i-1,],approx_line[2*i,],col="blue")
}

```

Finalmente, são definidas as funções de pertinência do tipo gaussiana para cada região, em que a média é igual à coordenada x de cada ponto de sua respectiva região e o desvio padrão foi definido arbitrariamente.

```{r pert}

mu<-function(x,c) {
        sd<-0.5
        mu<-exp(-1/2*((x-c)/sd)^2)
        return(mu)
}

z<-seq(-4,4,0.0001)
mu_x<-mu(z,Ax[1])

for (i in 2:6) {
        mu_x<-rbind(mu_x,mu(z,Ax[i]))
}

plot(z,mu_x[1,],type="l",xlim=c(0,3))

for (i in 2:6) {
        lines(z,mu_x[i,])
}

```

## Resultado

Finalmente, baseado nas regras expostas acima, a aproximação é realizada:

```{r res}

findline<-function(x) {
        x1<-x
        x2<-x+0.0001
        y1<-sinc(x1)
        y2<-sinc(x2)
        a<-(y2-y1)/(x2-x1)
        b<-y1-a*x1
        return(c(a,b))
}

findy<-function(l,x) {
        y<-l[1]*x+l[2]
        return(y)
}

func_line<-findline(Ax[1])

for (i in 2:6) {
        func_line<-rbind(func_line,findline(Ax[i]))
}

y_approx<-NULL

for (k in 1:length(x)) {
        y_approx[k]<-0
        den<-0
        for (i in 1:6) {
                y_approx[k]<-y_approx[k]+mu(x[k],Ax[i])*findy(func_line[i,],x[k])
                den<-den+mu(x[k],Ax[i])
        }
        y_approx[k]<-y_approx[k]/den
}

plot(x,y,type="l",ylim=c(-0.25,1.05))
lines(x,y_approx,lty=2,col="red")
legend(2.5,1,c("sinc(x)","Aproximação"),cex=0.8,col=c("black","red"),lty=1:2)

```

O erro quadrático médio da aproximação é apresentado a seguir:

```{r eqm}

eqm<-0

for (i in 1:length(y)) {
        eqm<-eqm+(y[i]-y_approx[i])^2
}

cat("Erro quadrático médio é:", eqm)

```